# JESÚS NOÉ ECHEVERRIA MEDINA

#### **DESARROLLADOR WEB**



#### **CONTACTO**

#### **EMAIL**

jesus.echeverria017@gmail.com

#### **RESIDENCIA**

**Teloloapan Guerrero México** 

# **EDUCACIÓN**

2019-2023

**Tecnológico Nacional de México Campus Iguala** (Ingeniería en Sistemas Computacionales)

**INGLES NIVEL B1** 

### **TECNOLOGIAS**

JAVA

• C#

JAVASCRIPT

• PHP

LARAVEL

CSS

REACT.JS

• HTML

• ELECTRON.JS

• SASS

• TAILWIND CSS

OIT

• API REST

• GIT

API KES

JIRA

MySQL

### HABILIDADES PERSONALES

- ADAPTABILIDAD
- TRABAJO EN EQUIPO
- CREATIVIDAD
- PENSAMIENTO ANALITICO
- RESOLUCIÓN DE PROBLEMAS

## TECNOLOGIAS ADICIONALES

- BLENDER
- MICROSOFT OFFICE
- CANVA

## **ACERCA DE MÍ**

Desarrollador web freelancer Jr con experiencia en lenguajes de programación como Java, PHP y JavaScript. He trabajado con equipos de desarrollo utilizando herramientas como jira, github y Bitbucket, Además, poseo experiencia en el manejo de versiones con Git y realizó componentes web de código libre en la plataforma UIVERSE.

### **EXPERIENCIA PROFESIONAL**

**CONSULTORA DE SOFTWARE NISSIAPP (SEPTIEMBRE 2023 - ACTUAL)** 

#### Mejorando mi experiencia en:

- Back end y Front end (Javascript, PHP HTML, CSS y Tailwind css)
- Control de versiones con Git en GitHub y Bitbucket
- Trabajo en equipo gestionado en Jira
- Base de Datos con MySQL y DBMS Workbench
- Creación de Landing page con React.js
- · Creación de Api Rest con Laravel
- Conversación y presentación con clientes

# TECNOLÓGICO NACIONAL DE MÉXICO CAMPUS IGUALA (ENERO 2023 - JULIO 2023)

- Di mantenimiento a la página web del departamento de Sistemas y Computación
- Impartí un curso de programación en la semana del programador
- Participé en algunos concurso de Programación

#### **PROYECTOS**

- SISTEMA PUNTO DE VENTA DESKTOP (2023)
- SCHOOL BOOK, CONTROL ESCOLAR WEB (2023)
- CINTEOLT SISTEMA DE UN RESTAURANTE WEB (2023)

### **EXPERIENCIA EXTRACURRICULAR**

Instalación CCTV

Realicé y di mantenimiento a una red CCTV en el Instituto Tecnológico de Iguala

Modelos 3D

Diseño Modelos en 3d sencillos en Blender, tengo experiencia en incorporar texturas y librerías externas para los modelos

• Diseño y Video

Desarrollo componentes para páginas web, Flyers, presentaciones y videos de programación.